---
title: "Bases de dados"
format:
  html:
    df-print: paged
---

```{r}
#| echo: false
#| message: false

library(tidyverse)
```


## Bases de dados para *download*.



### Asuntos (affairs)

Dados reais sobre atividades extraconjugais de 601 participantes.Certos grupos são mais propensos a ter casos extraconjugais? \[[Fonte](https://www.kaggle.com/datasets/clarkchong/fairs-affairs-dataset)\]


<a href="https://mefq.netlify.app/data/affairs.csv"><button type="button" class="btn btn-primary">Download CSV</button></a>

```{r}
#| echo: false
#| message: false

read_csv("../data/affairs.csv")
```



### 80 Cereais

Dados reais sobre 80 produtos de cereais do início da década de 1990. \[[Fonte](https://www.kaggle.com/datasets/crawford/80-cereals)\]

<a href="https://mefq.netlify.app/data/cereal.csv"><button type="button" class="btn btn-primary">Download CSV</button></a>

```{r}
#| echo: false
#| message: false

read_csv("../data/cereal.csv")
```

### Anotações diárias

Dados reais de 112 participantes em um estudo de "anotações diárias" sobre estresse e afeto, entre indivíduos ( N = 101) previamente diagnosticados com transtornos de personalidade que completaram diários ao longo de 100 dias. [[Fonte](https://doi.org/10.1521/pedi.2015.29.4.503)\]

<a href="https://mefq.netlify.app/data/diary.csv"><button type="button" class="btn btn-primary">Download CSV</button></a>

```{r}
#| echo: false
#| message: false

read_csv("../data/diary.csv")
```

### Salários de empregos em ciência de dados

Dados reais sobre 607 empregos e salários de cientistas de dados durante 2020-2022. \[[Fonte](https://www.kaggle.com/datasets/saurabhshahane/data-science-jobs-salaries)\]

<a href="https://mefq.netlify.app/data/ds_salaries.csv"><button type="button" class="btn btn-primary">Download CSV</button></a>

```{r}
#| echo: false
#| message: false

read_csv("../data/ds_salaries.csv")
```



### Elicitação

Dados reais sobre as emoções de 139 participantes durante quatro tarefas de elicitação de emoções. \[[Fonte](https://doi.org/10.1016/j.imavis.2014.06.002)\]

<a href="https://mefq.netlify.app/data/elicitation.csv"><button type="button" class="btn btn-primary">Download CSV</button></a>

```{r}
#| echo: false
#| message: false

read_csv("../data/elicitation.csv")
```


### Exercício

Dados simulados sobre a perda de peso de 900 participantes em diferentes programas de exercícios.

<a href="https://mefq.netlify.app/data/exercise.csv"><button type="button" class="btn btn-primary">Download CSV</button></a>

```{r}
#| echo: false
#| message: false

read_csv("../data/exercise.csv")
```



### Boletim Escolar

Dados simulados sobre as notas de 10 alunos em 5 testes.

<a href="https://mefq.netlify.app/data/gradebook.csv"><button type="button" class="btn btn-primary">Download CSV</button></a>

```{r}
#| echo: false
#| message: false

read_csv("../data/gradebook.csv")
```

### Interpessoal

Dados reais sobre os problemas interpessoais de 34 clientes de psicoterapia. \[[Source](https://doi.org/10.1109/FG52635.2021.9667021)\]

<a href="https://mefq.netlify.app/data/interpersonal.csv"><button type="button" class="btn btn-primary">Download CSV</button></a>

```{r}
#| echo: false
#| message: false

read_csv("../data/interpersonal.csv")
```



### Político

Dados reais sobre as atividades políticas de 59 estudantes universitários.

<a href="https://mefq.netlify.app/data/political.csv"><button type="button" class="btn btn-primary">Download CSV</button></a>

```{r}
#| echo: false
#| message: false

read_csv("../data/political.csv")
```

### Salários de Professores

Dados reais sobre 397 professores durante 2008 a 2009. \[[Fonte](https://cran.r-project.org/package=carData)\]

<a href="https://mefq.netlify.app/data/salaries.csv"><button type="button" class="btn btn-primary">Download CSV</button></a>

```{r}
#| echo: false
#| message: false

read_csv("../data/salaries.csv")
```

### yearspubs

<a href="https://mefq.netlify.app/data/yearspubs.csv"><button type="button" class="btn btn-primary">Download CSV</button></a>

```{r}
#| echo: false
#| message: false

read_csv("../data/yearspubs.csv")
```



## Bases de dados que vem dentro dos Pacotes

### economia

Dados reais de séries temporais econômicas sobre os EUA de 1967 a 2015. \[[Fonte](https://fred.stlouisfed.org/)\]

Incluído no pacote \{ggplot2\} e carregado pelo \{tidyverse\}.

```{r}
#| echo: false

economics
```


### Voos

Dados reais sobre todos os 336.766 voos de e para Nova York em 2013. \[[Fonte](https://www.transtats.bts.gov/DL_SelectFields.asp?Table_ID=236)\]

Incluído no pacote \{nycflights13\}.

```{r}
#| echo: false

nycflights13::flights
```



### mpg (milhas por galões) 

Dados reais sobre 234 modelos de automóveis de 1999 e 2008. \[[Fonte](https://fueleconomy.gov/)\]

Incluído no pacote \{ggplot2\} e carregado pelo \{tidyverse\}.

```{r}
#| echo: false

mpg
```



### Pinguins

Dados reais sobre 344 pinguins observados no Arquipélago Palmer. \[[Fonte](https://doi.org/10.1371/journal.pone.0090081)\]

Incluído no pacote \{palmerpenguins\}.

```{r}
#| echo: false

palmerpenguins::penguins
```


### Starwars

Dados reais sobre 87 personagens da franquia Star Wars. \[[Fonte](https://swapi.dev)\]

Incluído no pacote \{dplyr\} e carregado pelo \{tidyverse\}.

```{r}
#| echo: false

starwars
```



### txhousing

Dados reais sobre o mercado imobiliário do Texas de 2000 a 2015. \[[Fonte](https://www.recenter.tamu.edu/)\]

Incluído no pacote \{ggplot2\} e carregado pelo \{tidyverse\}.

```{r}
#| echo: false

txhousing
```

